臺灣高雄地方法院刑事判決　　　　　　99年度審易字第5347號
公　訴　人　臺灣高雄地方法院檢察署檢察官
被　　　告　林福源
上列被告因竊盜等案件，經檢察官提起公訴（99年度偵字第
33311 號、第34584 號），本院合議庭裁定由受命法官獨任行簡
式審判程序，判決如下：
    主  文
林福源犯如附表所示之罪，各處如附表所示之刑。應執行有期徒
刑肆年陸月。
    事實及理由
一、林福源前於民國88年間因竊盜案件，經臺灣高等法院高雄分
    院88年度上易字第1207號判處有期徒刑2 年確定，又因竊盜
    、恐嚇案件，分別經本院88年度易字第3983號、臺灣屏東地
    方法院89年度潮簡字第2 號各判處有期徒刑1 年6 月、3 月
    ，經裁定應執行有期徒刑1 年8 月確定，經接續執行，於91
    年9 月6 日縮短刑期假釋出監並付保護管束，92年8 月18日
    保護管束期滿未經撤銷視為執行完畢。詎猶不知悔改，竟意
    圖為自己不法之所有，基於竊盜犯意，攜帶客觀上足以危害
    他人生命、身體之安全、可供兇器使用之尖嘴鉗及螺絲起子
    等兇器（未扣案），先後於如附表所示之時、地，分別以如
    附表所示毀壞、踰越門窗，侵入屋內之手段，竊取如附表所
    示鍾祿源、潘黃罔市、陳福隆、吳峻宇、鍾兆榮、陳彩輝等
    6 人所有之財物得手。嗣經警在各犯罪地點採集現場遺留之
    檳榔汁、檳榔渣及血跡等證物後，送內政部警政署刑事警察
    局比對結果，發現均與林福源DNA-STR 型別相符，始循線查
    獲上情。
二、本件被告林福源所犯均係死刑、無期徒刑、最輕本刑為3 年
    以上有期徒刑以外之罪，其於準備程序中就被訴事實為有罪
    之陳述，經法官告知簡式審判程序之旨，並聽取公訴人、被
    告之意見後，本院合議庭認為適宜而裁定由受命法官獨任進
    行簡式審判程序；又本件之證據調查，依刑事訴訟法第273
    條之2 規定，不受同法第159 條第1 項、第161 條之2 、第
    16 1條之3 、第163 條之1 及第164 條至第170 條規定之限
    制，均合先敘明。
三、上揭犯罪事實，業據被告林福源坦承不諱，核與證人鍾錄源
    、潘黃罔市、潘江池、陳福隆、吳峻宇、鍾兆榮、陳彩輝、
    陳寶祥之證述情節相符，並有內政部警政署刑事警察局鑑定
    書、高雄縣政府警察局旗山分局刑案現場勘查採證紀錄報告
    暨附件6 份、受理刑事案件報案三聯單、發生竊盜案件紀錄
    表、現場採證照片等在卷可稽，足認被告之任意性自白，核
    與事實相符。本件事證明確，被告上揭犯行，可堪認定，應
    依法論科。
三、核被告林福源就附表編號1 、6 所為，均係犯刑法第321 第
    1 項第2 款、第3 款之攜帶兇器毀壞門扇竊盜罪；就附表編
    號2 至5 所為，均係犯刑法第321 第1 項第2 款、第3 款之
    攜帶兇器毀越安全設備竊盜罪。惟按毀越門扇或安全設備而
    進入行竊，其越入行為即屬侵入住宅，已結合於所犯加重竊
    盜之罪質中，無更行構成侵入住宅罪之理（最高法院27年上
    字第1887號判例可資參照），從而被告所犯上開加重竊盜犯
    行，均無庸論以刑法第306 條之無故侵入他人住宅罪，公訴
    意旨認被告前開加重竊盜與無故侵入他人住宅犯行為想像競
    合犯，尚有誤會，併此敘明。被告所犯上開6 次加重竊盜罪
    間，犯意各別，行為互異，應予分論併罰。又查被告前於92
    年8 月18日因保護管束期滿未經撤銷視為執行完畢，此有臺
    灣高等法院被告前案紀錄表乙份在卷可憑，其受有期徒刑執
    行完畢後，5 年內故意再犯本件最重本刑為有期徒刑以上之
    3 罪（即附表編號1 至3 ），均為累犯，應依刑法第47條第
    1 項之規定加重其刑（被告雖因竊盜案件，經本院以97年度
    審簡字第4242號判處有期徒刑6 月確定，並於98年6 月5 日
    執行完畢，惟因該案之犯罪時間為97年5 月30日，與本案附
    表編號1 至3 之犯行應合併定應執行刑，故附表編號6 之犯
    行尚未構成累犯）。爰審酌被告不思以己力賺取所需，僅因
    缺錢即攜帶兇器侵入他人住居竊取財物，嚴重危害住家安全
    ，犯罪之手段及情節非屬輕微，且前已有竊盜前科（見上開
    前案紀錄表），竟不知改過向善，猶侵入他人住宅竊取財物
    ，漠視他人財產法益及居家安寧，行為誠屬不該，價值觀念
    顯有偏差，惟念其犯後坦認犯行，態度尚可及被害人所受之
    損害等一切情狀，分別量處如主文所示之刑，並定其應執行
    刑，以儆效尤。至被告持以供犯本案歷次竊盜犯罪所用之尖
    嘴鉗及螺絲起子各6 支，雖係被告所有，惟均於歷次行竊後
    遭丟棄，之後再重行購置等情，業據被告陳明在卷，且均未
    扣案，為免執行困難，爰均不另為沒收之諭知，附此敘明。
四、公訴意旨雖認被告有竊盜之習性，應於刑之執行前，令入勞
    動場所強制工作等語。惟按18歲以上之竊盜犯、贓物犯，有
    犯罪之習慣者，得於刑之執行前，令入勞動場所強制工作，
    竊盜犯贓物犯保安處分條例第3 條第1 項定有明文。又保安
    處分係針對受處分人將來之危險性所為之處置，以達教化、
    治療之目的，為刑罰之補充制度。我國現行刑法採刑罰與保
    安處分雙軌制，係在維持行為責任之刑罰原則下，為協助行
    為人再社會化之功能，以及改善行為人潛在之危險性格，期
    能達成根治犯罪原因、預防犯罪之特別目的。是保安處分中
    之強制工作，旨在對嚴重職業性犯罪及欠缺正確工作觀念或
    無正常工作因而犯罪者，強制其從事勞動，學習一技之長及
    正確之謀生觀念，使其日後重返社會，能適應社會生活。上
    開強制工作之規定即係本於保安處分應受比例原則之規範，
    使保安處分之宣告，與行為人所為行為之嚴重性、行為人所
    表現之危險性及對於行為人未來行為之期待性相當之意旨而
    制定，而由法院審酌其行為之常習性、嚴重性、危險性及對
    未來行為之期待性，依比例原則決定應否令入勞動處所強制
    工作，以達預防之目的（最高法院96年度台上字第3886 號
    判決參照）。本院審酌被告為本案竊盜犯行之犯罪時間為97
    年2 月至5 月間、97年10月、11月間、99年4 月間，時間尚
    非十分緊接，被告先前固有多次竊盜前科，均與本案間隔相
    當時日，本院已審酌刑法第57條所列舉之事項及其他一切情
    狀，判處被告徒刑，已屬罪刑相當，足以體現司法正義，並
    契合社會感情，且被告係為償還債務而行竊，業據被告供陳
    在卷，並無證據足認被告係屬有犯罪之習慣或以犯竊盜罪為
    業之人。另參諸大法官釋字第471 號解釋意旨及刑法第1條
    後段明定拘束人身自由之保安處分，亦同有罪刑法定原則之
    適用意旨，足認強制工作之保安處分，寓有實質刑罰之性質
    。職是，被告既經本院判處應執行有期徒刑為4 年6 月，應
    已足收懲儆之效，故既然並非不能期待透過刑罰制裁或其他
    教育輔導之較小侵害手段，戒除被告之竊盜犯行，揆諸首揭
    說明，自無令被告於刑之執行前，令入勞動處所強制工作之
    必要，併予敘明。
據上論斷，應依刑事訴訟法第273 條之1 第1 項、第299 條第1
項前段，刑法第321 條第1 項第2 款、第3 款、第47條第1 項、
第51條第5 款，判決如主文。
本案經檢察官李英霆到庭執行職務。
中    華    民    國   100    年    1     月    13    日
                  刑事第十庭    法  官  王靖茹
以上正本證明與原本無異。
如不服本判決應於收受判決後10日內向本院提出上訴書狀，並應
敘述具體理由。其未敘述上訴理由者，應於上訴期間屆滿後20日
內向本院補提理由書(均須按他造當事人之人數附繕本)「切勿逕
送上級法院」。
中    華    民    國   100    年    1     月    13    日
                                書記官  楊明月
附錄本案論罪科刑法條：
〈中華民國刑法第321條第1項〉
犯竊盜罪而有左列情形之一者，處 6 月以上、 5 年以下有期徒
刑：
一、於夜間侵入住宅或有人居住之建築物、船艦或隱匿其內而犯
    之者。
二、毀越門扇、牆垣或其他安全設備而犯之者。
三、攜帶兇器而犯之者。
四、結夥三人以上而犯之者。
五、乘火災、水災或其他災害之際而犯之者。
六、在車站或埠頭而犯之者。
附表：
┌─┬───┬───────┬──────────┬─────────┐
│編│被害人│犯罪時間及地點│ 犯罪手段及竊得財物 │     主    文     │
│號│      │              │                    │                  │
├─┼───┼───────┼──────────┼─────────┤
│ 1│鍾祿源│97年2 月29日11│持尖嘴鉗及螺絲起子撬│林福源犯攜帶兇器毀│
│  │      │、12時許，在高│開左揭住宅後門，侵入│壞門扇竊盜罪，累犯│
│  │      │雄縣美濃鎮（99│屋內竊取現金新臺幣（│，處有期徒刑拾月。│
│  │      │年12月25日改制│下同）5 萬元得手。  │                  │
│  │      │為高雄市美濃區│                    │                  │
│  │      │，下同）忠孝路│                    │                  │
│  │      │二段1 巷5 號  │                    │                  │
├─┼───┼───────┼──────────┼─────────┤
│ 2│潘黃罔│97年4 月11日9 │持尖嘴鉗及螺絲起子撬│林福源犯攜帶兇器毀│
│  │市    │時許，在高雄縣│開左揭住宅後窗，侵入│越安全設備竊盜罪，│
│  │      │旗山鎮文和巷52│屋內竊取現金2萬 元、│累犯，處有期徒刑拾│
│  │      │號之1         │黃金戒子1 只、黃金項│月。              │
│  │      │              │鍊2 條（合計價值約3 │                  │
│  │      │              │萬5,000 元）得手。  │                  │
├─┼───┼───────┼──────────┼─────────┤
│ 3│陳福隆│97年5 月12日10│持尖嘴鉗及螺絲起子撬│林福源犯攜帶兇器毀│
│  │      │時30分許，在高│開左揭住宅後窗，侵入│越安全設備竊盜罪，│
│  │      │雄縣旗山鎮廣吉│屋內竊取黃金飾品約2 │累犯，處有期徒刑拾│
│  │      │路10號        │兩（價值約8萬 元）及│壹月。            │
│  │      │              │現金8 萬元得手。    │                  │
├─┼───┼───────┼──────────┼─────────┤
│ 4│吳峻宇│97年10月14日10│持尖嘴鉗及螺絲起子撬│林福源犯攜帶兇器毀│
│  │      │時30分許，在高│開左揭住宅後窗，侵入│越安全設備竊盜罪，│
│  │      │雄縣美濃鎮龍山│屋內竊取女用手錶1 只│處有期徒刑玖月。  │
│  │      │街100號       │，K 金項鍊1 條（合計│                  │
│  │      │              │價值約9,000 元）得手│                  │
│  │      │              │。                  │                  │
├─┼───┼───────┼──────────┼─────────┤
│ 5│鍾兆榮│97年11月19日10│持尖嘴鉗及螺絲起子撬│林福源犯攜帶兇器毀│
│  │      │時許，在高雄縣│開左揭住宅後窗，侵入│越安全設備竊盜罪，│
│  │      │美濃鎮○○街35│屋內竊取黃金戒指6 只│處有期徒刑玖月。  │
│  │      │號            │（合計價值約2 萬元）│                  │
│  │      │              │得手。              │                  │
├─┼───┼───────┼──────────┼─────────┤
│ 6│陳彩輝│99年4 月18日13│持尖嘴鉗及螺絲起子撬│林福源犯攜帶兇器毀│
│  │      │時許，在高雄縣│開左揭住宅後門，侵入│壞門扇竊盜罪，處有│
│  │      │美濃鎮○○街7 │屋內竊取黃金飾品約8 │期徒刑拾月。      │
│  │      │號之1         │兩（價值約28 萬 元）│                  │
│  │      │              │及現金8,500 元得手。│                  │
└─┴───┴───────┴──────────┴─────────┘